臺灣高等法院臺中分院刑事判決　　　　　　　　　　九十三年度上易字第六九六號
　　上　訴　人　臺灣彰化地方法院檢察署檢察官
　　被　　　告　乙○○
　　被　　　告　丙○○
右上訴人因被告等傷害等案件，不服臺灣彰化地方法院九十二年度易字第一三三九號
中華民國九十三年四月十三日第一審判決（起訴案號：臺灣彰化地方法院檢察署九十
二年度偵字第七一○五號），提起上訴，本院判決如左：
      主  文
上訴駁回。
      事  實
一、甲○○、丙○○二人均係行政院擴大就業方案派駐彰化縣大村鄉之就業人員，丙○○於民國（下同）九十二年七月十五日七時四十分許，在公共場所即彰化縣大
    村鄉○○○路三三六號之大村鄉調解委員會大門前，向甲○○詢問同組同事之前
    一天去向，甲○○答以：「做這種工作不必那麼認真，只要睜一隻眼閉一隻眼，
    又不是陳水扁什麼人，為什麼那麼認真，操你媽個屄」等語（丙○○未提告訴）
    ，丙○○聞言心生不滿，基於公然侮辱之犯意，回罵甲○○一句「幹你娘」。又
    丙○○氣憤難平，旋即打電話告知其子乙○○，乙○○於電話中聽到有人在旁罵
    其母丙○○，隨即騎乘機車至上址找丙○○，適目睹甲○○與丙○○有糾葛，遂
    持己有之機車大鎖趨前，基於傷害甲○○身體之犯意，以該機車大鎖毆打甲○○
    ，致甲○○之身體受有左手腕挫傷、右手肘擦傷、頭部挫傷等傷害。嗣於同日九
    時許，甲○○與乙○○前往彰化縣警察局員林分局員林分駐所報案，由警扣得前
    開乙○○所有之機車大鎖一支。
二、案經甲○○訴由彰化縣警察局員林局報請台灣彰化地方法院檢察署檢察官偵查起
    訴。
      理  由
一、右揭事實業據被告二人於原審審理時供認不諱，核與告訴人甲○○於警、偵訊時
    之供述相符，並有告訴人甲○○所呈之財團法人彰化基督教醫院診斷書二紙附於
    偵卷可稽，且有被告乙○○用以毆打告訴人甲○○之機車大鎖一支扣案可證，本
    件事證明確，被告二人犯行，堪予認定。
二、核被告丙○○所為，係犯刑法第三百零九條第一項之公然侮辱罪；被告乙○○所
    為，係犯刑法第二百七十七條第一項之普通傷害罪。原審依刑法第二百七十七條
    第一項、第三百零九條第一項、第四十一條第一項前段、第四十二條第二項、第
    七十四條第一款，罰金罰鍰提高標準條例第一條前段、第二條，分別審酌被告丙○○係遭告訴人甲○○辱罵後，一時氣憤才出言侮辱告訴人甲○○，及被告乙○○因見告訴人甲○○與其母互有糾葛，才毆傷告訴人甲○○，併其等犯罪動機、
    目的、手段、犯後態度良好，分別量處如原審主文所示之刑，並各為易服勞役、
    易科罰金折算標準之諭知。又被告丙○○前未曾受有期徒刑以上刑之宣告，有臺
    灣高等法院檢察署刑案資料簡覆表可按，且於原審程序進行中表現之犯罪後態度
    綜合觀察，顯已有自省之意，是其經此偵審科刑程序之教訓，當知惕礪，信無再
    犯之虞，原審因認被告丙○○所受宣告之刑，應以暫不執行為適當，而予宣告緩
    刑二年，用啟自新。至被告乙○○所有用以毆傷甲○○之機車大鎖一支，原審依
    刑法第三十八條第一項第二款宣告沒收，核其認事用法並無不合，量刑亦妥適。
    檢察官據告訴人請求上訴意旨略以：被告等之犯行惡劣，犯後又無悔意，原審量
    刑太輕，又被告乙○○持大型鐵鎖頭突襲告訴人甲○○頭部致告訴人頭部受傷，
    所為核屬重傷害罪或不確定故意殺人罪，被告乙○○毆打告訴人甲○○時，並造
    成告訴人眼鏡毀損，所為另犯毀損罪云云。惟查被告等與告訴人並無深仇大恨，
    且依告訴人甲○○所呈之診斷證明書所載，告訴人身體之受傷情形為「左手腕挫
    傷、右手肘擦傷、頭部挫傷」等傷害，顯然與重傷害之情況有別，難認被告乙○○有重傷害或故意致人於死犯意，又據告訴人所述其被被告乙○○毆打完後眼鏡
    掉下，眼鏡因而受有損壞，惟按毀損眼鏡係屬刑法第三百五十四條之毀損罪，而
    該罪僅處罰故意犯，本件被告乙○○係毆打告訴人，告訴人於警訊時雖稱：我被
    他打完我眼鏡掉下去等語，惟被告乙○○係基於毆傷人之故意，難認其有毀損告
    訴人眼鏡之故意，所為核與毀損罪之要件不合，公訴意旨並未起訴毀損部分，故
    此部分不必另為無罪之諭知，併此敘明。又原審已審酌被告二人犯罪之一切情狀
    ，量刑妥適，檢察官據告訴人請求上訴指摘原審量刑過輕，為無理由，應予駁回
    。
三、據上論斷，應依刑事訴訟法第三百六十八條，判決如主文。
本案經檢察官丁○○到庭執行職務。
中      華      民  國    九十三  年      八      月    三十一      日
                                    臺灣高等法院臺中分院刑事第三庭
                                          審判長法  官  陳  朱  貴
                                                法  官  廖  柏  基
                                                法  官  劉  連  星
右正本證明與原本無異。
不得上訴。
                                                書記官  李  妍  嬅
中      華      民      國      九十三   年       八      月    三十一  日
附錄
中華民國刑法第二百七十七條 (普通傷害罪)
傷害人之身體或健康者，處三年以下有期徒刑、拘役或一千元以下罰金。
犯前項之罪因而致人於死者，處無期徒刑或七年以上有期徒刑；致重傷者，處三年以
上十年以下有期徒刑。
中華民國刑法第三百零九條 (公然侮辱罪)
 公然侮辱人者，處拘役或三百元以下罰金。
以強暴犯前項之罪者，處一年以下有期徒刑、拘役或五百元以下罰金。
                                                                        Ｉ
